【裁判字號】    97,訴,235
【裁判日期】    970306
【裁判案由】    違反槍砲彈藥刀械管制條例
【裁判全文】
臺灣臺中地方法院刑事判決  97年度訴字第235號
公  訴  人  臺灣臺中地方法院檢察署檢察官
被      告  乙○○
指定辯護人  本院公設辯護人  甲○○
上列被告因違反槍砲彈藥刀械管制條例案件，經檢察官提起公訴
（九十六年度偵字第二六七二八號），本院判決如下：
    主    文
乙○○未經許可，持有可發射子彈具有殺傷力之改造手槍，處有
期徒刑參年貳月，併科罰金新臺幣貳萬元，罰金如易服勞役，以
新臺幣壹仟元折算壹日。扣案之仿Ｄｅｒｉｎｇｅｒ雙管手槍之
改造手槍（槍枝管制編號0000000000）壹枝，沒收。
    犯罪事實
一、乙○○明知可發射子彈具有殺傷力之槍枝為槍砲彈藥刀械管
    制條例所管制之物品，非經中央主管機關許可，不得持有，
    竟基於不法持有槍、彈之犯意，於民國九十六年六月間某日
    ，透過網路連繫，在臺中市○○○路「旭益汽車百貨」前，
    向真實姓名年籍均不詳之成年男子，購買取得具殺傷力之仿
    Ｄｅｒｉｎｇｅｒ雙管手槍製造之改造手槍（槍枝管制編號
    0000000000）一把及子彈二顆（其中一顆無殺傷
    力）後，即未經許可而無故持有上開槍、彈。嗣經警於九十
    六年十一月八日下午一時三十分許，在乙○○位在臺中縣霧
    峰鄉○○村○○路一百之四號之住處，當場查獲，並扣得前
    揭槍彈。
二、案經臺中縣警察局霧峰分局報告臺灣臺中地方法院檢察署檢
    察官偵查起訴。
    理    由
一、訊據被告乙○○於偵查中及本院審理時，對於上開犯罪事實
    均坦承不諱，並有具殺傷力之改造手槍一把、子彈二顆（其
    中一顆已試射，一顆不具殺傷力）扣案可資佐證。而上開扣
    案槍、彈經送請內政部警政署刑事警察局鑑驗結果：一、送
    鑑改造受槍壹枝（槍枝管制編號0000000000），
    認係仿Ｄｅｒｉｎｇｅｒ雙管手槍製造之槍枝，車通金屬槍
    管內阻鐵而成，擊發功能正常，可供擊發適用子彈使用，認
    具殺傷力。二、送鑑子彈貳顆滿鑑定情形如下：（一）壹顆
    ，認係非制式子彈，由金屬彈殼組合直徑６．８ｍｍ金屬彈
    頭而成，經試射，可擊發，認具殺傷力，有內政部警政署刑
    事警察局九十六年十二月十日刑鑑字第０９６０１７７６４
    ４４號槍彈鑑定書在卷可證。被告於偵查中及本院審理時自
    白犯罪，應與事實相符，而足堪採信。因而認本件事證明確
    ，被告違反槍砲彈藥刀械管制條例之犯行，已堪認定。
二、核被告乙○○所為，係犯槍砲彈藥刀械管制條例第八條第四
    項之未經許可持有可發射子彈具有殺傷力之改造手槍罪，及
    同條例第十二條第四項之未經許可持有子彈罪。被告以單一
    行為購入前揭槍、彈並繼續持有，觸犯數個相異之罪名，為
    想像競合犯，應依刑法第五十五條前段之規定，從較重之未
    經許可持有可發射子彈具有殺傷力之改造手槍罪論處。爰審
    酌被告持有改造手槍及子彈，雖無證據證明被告業已持之另
    犯他罪，惟已對於社會治安及人民安居樂業之期待造成重大
    威脅；又念及被告尚能於警詢及偵審時坦承一切犯行，犯後
    態度堪稱良好，及被告犯罪目的、手段、智識程度等一切情
    狀，量處如主文所示之刑，併諭知罰金易服勞役之折算標準
    ，以示懲儆。扣案之改造手槍一支（槍枝管制編號0000
    000000號），係槍砲彈藥刀械管制條例第四條第一項
    第一款所稱之槍砲，依同條例第五條之規定，非經中央主管
    機關許可不得製造、販賣、運輸、持有及轉讓，均係違禁物
    ，應依修正後刑法第三十八條第一項第一款規定，不問屬於
    被告與否，宣告沒收。另扣案之具有殺傷力改造子彈一顆，
    其彈頭與彈殼已於送驗試射時分離，自不再具有殺傷力，與
    其餘不具殺傷力之改造子彈一顆，均非屬違禁物，尚無宣告
    沒收之必要，附此敘明。
據上論斷，應依刑事訴訟法第二百九十九條第一項前段，槍砲彈
藥刀械管制條例第八條第四項、第十二條第四項，刑法第十一條
前段、第五十五條、第四十二條第三項前段、第三十八條第一項
第一款，判決如主文。
本案經檢察官張桂芳到庭執行職務。
中    華    民    國    97    年    3     月    6     日
                刑事第七庭  審判長法  官  陳如玲
                                  法  官  郭德進
                                  法  官  張清洲
以上正本證明與原本無異。
如不服本判決，應於收送達後十日內向本院提出上訴書狀（應敘
述具體理由並附繕本）。
上訴書狀如未敘述理由，應於上訴期間屆滿後二十日內補提理由
書於本院。
                                  書記官  詹東益
中    華    民    國    97    年    3     月    6     日
附錄論罪科刑法條
槍砲彈藥刀械管制條例第八條：
未經許可，製造、販賣或運輸鋼筆槍、瓦斯槍、麻醉槍、獵槍、
空氣槍或第四條第一項第一款所定其他可發射金屬或子彈具有殺
傷力之各式槍砲者，處無期徒刑或五年以上有期徒刑，併科新臺
幣一千萬元以下罰金。
未經許可，轉讓、出租或出借前項所列槍枝者，處五年以上有期
徒刑，併科新臺幣一千萬元以下罰金。
意圖供自己或他人犯罪之用，而犯前二項之罪者，處無期徒刑或
七年以上有期徒刑，併科新臺幣一千萬元以下罰金。
未經許可，持有、寄藏或意圖販賣而陳列第一項所列槍枝者，處
三年以上十年以下有期徒刑，併科新臺幣七百萬元以下罰金。
第一項至第三項之未遂犯罰之。
槍砲彈藥刀械管制條例第十二條：
未經許可，製造、販賣或運輸子彈者，處一年以上七年以下有期
徒刑，併科新臺幣五百萬元以下罰金。
未經許可，轉讓、出租或出借子彈者，處六月以上五年以下有期
徒刑，併科新臺幣三百萬元以下罰金。
意圖供自己或他人犯罪之用，而犯前二項之罪者，處三年以上十
年以下有期徒刑，併科新臺幣七百萬元以下罰金。
未經許可，持有、寄藏或意圖販賣而陳列子彈者，處五年以下有
期徒刑，併科新臺幣三百萬元以下罰金。
第一項至第三項之未遂犯罰之。


司法院資訊處製作；財團法人民間司法改革基金會備份。
